# 请教关于集团内部租赁问题

提问人：西卡莫 时间：2020-04-17 08:05:19
请教陈版及各位老师：子公司的厂房，实际由母公司作为生产车间在使用（长期使用），这种情况下，在子公司单体层面是否一定要将该固定资产划分为投资性房地产？如果不分类为投资性房地产，是否还能向母公司收取租金并确认租金收入？谢谢！

回答人：chenyiwei
如果是长期使用，那么就要考虑是否构成融资租赁的问题。
如果确定持有意图为长期出租（构成经营租赁），且符合投资性房地产的其他确认条件的（尤其是“可以单独识别和出售”），则在子公司个别报表层面可以确认为投资性房地产，但在母公司的合并报表层面需恢复为自用固定资产。